臺灣彰化地方法院刑事判決　　　　　　 100年度訴字第1334號
公　訴　人　臺灣彰化地方法院檢察署檢察官
被　　　告　李倉保
上列被告因違反毒品危害防制條例案件，經檢察官提起公訴（
100年度毒偵字第1791、1850號），被告於本院準備程序中，就
被訴事實為有罪之陳述，本院合議庭裁定改由受命法官獨任進行
簡式審判程序，判決如下：
    主      文
李倉保施用第一級毒品，累犯，處有期徒刑拾壹月；又施用第一
級毒品，累犯，處有期徒刑拾壹月。應執行有期徒刑壹年肆月。
    事  實
一、李倉保曾於民國93年間，因施用毒品案件，經本院裁定送觀
    察、勒戒後，經評定無繼續施用毒品之傾向，於93年6月8日
    執行完畢釋放，並由臺灣彰化地方法院檢察署檢察官以93年
    度毒偵字第697號為不起訴處分確定。復於前開觀察、勒戒
    執行完畢釋放後5年內，先因施用毒品案件，經本院以93年
    度訴字第1497號刑事判決判處有期徒刑8月確定（第1案），
    嗣分別因竊盜、搶奪案件，經本院以94年度簡上字第52號刑
    事判決判處有期徒刑10月確定（第2案）、以94年度訴字第
    602 號刑事判決判處有期徒刑2年確定（第3案）後，上開第
    1案、第2案再經本院以96年度聲減字第1438號分別減刑為有
    期徒刑4月、5月，並與不得減刑之第3案合併定應執行刑為
    有期徒刑2年9月，嗣於96年8月17日執行完畢。97年間，李
    倉保又因施用毒品案件，經本院以97年度訴字第739號、第
    1013號刑事判決判處有期徒刑9月、9月、9月，應執行有期
    徒刑2年確定（第4案）；再以97年度訴字第1796號刑事判決
    判處有期徒刑10月確定（第5案）；復因詐欺案件，經本院
    以98年度簡字第108號簡易判決判處有期徒刑5月（第6案）
    。上開第4至6案經本院以98年度聲字第520號裁定定應執行
    刑共2年8月，於99年10月31日縮短刑期執行完畢。
二、詎李倉保不知悔改，基於施用第一級毒品海洛因之犯意，分
    別於下列時、地，以將海洛因摻水後，以針筒注射入體內之
    方式，各施用第一級毒品海洛因1次，嗣分別於下列時間為
    警查獲：
  (一)於100年7月4日晚上7、8時許（起訴書誤載為100年7月4日或
    其前3日內之某一時點），在彰化縣和美鎮○○路某OK便利
    商店廁所內，施用第一級毒品海洛因1次，嗣於100年7月7日
    凌晨3時30分許為警採尿送驗，結果呈毒品可待因及嗎啡陽
    性反應。
  (二)於100年7月23日晚上7時許，在彰化縣和美鎮○○路2段390
    號7-11便利商店廁所內，施用第一級毒品海洛因1次，嗣於
    100年7月26日晚上10時30分許為警採尿送驗，結果呈毒品可
    待因及嗎啡陽性反應。
三、案經彰化縣警察局和美分局報告臺灣彰化地方法院檢察署檢
    察官偵查起訴。
    理  由
一、本件被告李倉保所涉係死刑、無期徒刑、最輕本刑為3年以
    上有期徒刑之罪或高等法院管轄第1審案件以外之罪，並於
    本院行準備程序時就被訴事實為有罪之陳述，本院合議庭依
    刑事訴訟法第273條之1第1項規定，裁定改由受命法官獨任
    行簡式審判程序，核先敘明。
二、按毒品危害防制條例就施用毒品者，僅限於「初犯」及「5
    年後再犯」二種情形，始應先經觀察、勒戒或強制戒治程序
    。倘被告於5年內已再犯，經依法追訴處罰，縱其第3次（或
    第3次以上）再度施用毒品之時間，在初犯經觀察、勒戒或
    強制戒治執行完畢釋放5年以後，已不合於「5年後再犯」之
    規定，且因已於「5年內再犯」，顯見其再犯率甚高，原實
    施觀察、勒戒或強制戒治，已無法收其實效，即應依毒品危
    害防制條例第10條處罰（參照最高法院95年度第7次、97年
    度第5次刑事庭會議決議意旨）。查被告李倉保曾於93年間
    ，因施用毒品案件，經本院裁定送觀察、勒戒後，經評定無
    繼續施用毒品之傾向，於93年6月8日執行完畢釋放，復於前
    開觀察、勒戒執行完畢釋放後5年內，再因施用毒品案件，
    經本院以93年度訴字第1497號刑事判決判處有期徒刑8月確
    定等情，此有臺灣高等法院被告前案紀錄表在卷可按，是被
    告曾於觀察、勒戒執行完畢釋放後，5年內再犯毒品危害防
    制條例第10條之罪，並經法院判處罪刑確定。復為本案施用
    第一級毒品犯行經警查獲，依上開說明，自與前揭條例第20
    條第3項之規定僅得適用於「5年後再犯」之情形不符，公訴
    人逕行起訴，並無不合。
三、上揭犯罪事實，業據被告於警詢及本院審理時坦承不諱，且
    被告2次為警所採集之尿液，經檢驗均呈可待因及嗎啡陽性
    反應，有彰化縣警察局和美分局委託檢驗尿液代號與真實姓
    名對照認證單、應受尿液採驗人尿液檢體採集送驗紀錄表、
    詮昕科技股份有限公司100年7月22日00000000號濫用藥物尿
    液檢驗報告、詮昕科技股份有限公司100年8月15日000000
    00號濫用藥物尿液檢驗報告各1份在卷可稽，足認被告自白
    與事實相符。綜上，本案事證明確，被告犯行堪予認定，應
    依法論科。
四、按海洛因屬毒品危害防制條例第2條第2項第1款所定之第1級
    毒品。被告施用第1級毒品海洛因2次，核其所為，均係犯該
    條例第10條第1項之罪。被告為供施用毒品而持有毒品之低
    度行為，應為施用之高度行為所吸收，不另論罪。被告所犯
    上開之罪，犯意各別，應分論併罰。又被告有如犯罪事實欄
    所述之前科，其受有期徒刑之執行完畢，5年內故意再犯本
    案有期徒刑以上之罪，為累犯，所犯均應依刑法第47條第1
    項規定加重其刑。爰審酌被告素行欠佳，前曾施用毒品，未
    思悔改，缺乏禁絕毒害決心，惟所犯係戕害自身健康，尚未
    危害他人，於本院審理中坦承犯行，態度良好，暨其犯罪之
    動機、目的、犯罪所生危害等一切情狀，分別量處如主文所
    示之刑，並定其應執行刑，以資懲儆。
據上論斷，應依刑事訴訟法第273條之1第1項、第299條第1項前
段，毒品危害防制條例第10條第1項，刑法第11條前段、第47條
第1項、第51條第5款，判決如主文。
本案經檢察官何玉鳳到庭執行職務。
中    華    民    國   100    年    12    月    7     日
                  刑事第一庭          法  官   張佳燉
以上正本證明與原本無異。
如不服本判決應於收受判決後10日內向本院提出上訴書狀，並應
敘述具體理由；其未敘述上訴理由者，應於上訴期間屆滿後20日
內向本院補提理由書狀(均須按他造當事人之人數附繕本)「切勿
逕送上級法院」。
中    華    民    國   100    年    12    月    7     日
                                      書記官   黃當易
附錄：
毒品危害防制條例第10條第1項
施用第一級毒品者，處 6 月以上 5 年以下有期徒刑。